【裁判字號】    89,上易,404
【裁判日期】    890420
【裁判案由】    竊盜
【裁判全文】
臺灣高等法院高雄分院刑事判決                    八十九年度上易字第四四號
    上訴人      台灣高雄地方法院檢察署檢察官
    被  告      丙○○
右上訴人因被告竊盜案件，不服臺灣高雄地方法院八十八年度易字第三０九八號中華
民國八十九年一月十日第一審判決（起訴案號：臺灣高雄地方法院檢察署八十八年度
偵字第一四０一三號），提起上訴，本院判決如左：
      主      文
原判決撤銷。
丙○○攜帶兇器竊盜未遂，累犯，處有期徒刑拾月。
螺絲起子壹把沒收。
      事      實
一、丙○○有多次竊盜前科，於民國八十五年間所犯竊盜罪，經本院判處有期徒刑一
    年二月，並應於刑之執行前強制工作三年，有期徒刑部分於八十八年四月二十五
    日執行完畢，猶不知悔改，意圖為自己不法之所有，於八十八年六月一日四時十
    五分許，在高雄市前金區○○○路一一號前，攜帶其所有客觀上具有危險性，足
    供兇器使用之螺絲起子一支，破壞乙○○所有停放該處之車號ＸＷ─五○○一號
    自小客箱型車後車箱門鎖，適打開車門，欲竊取財物之際，為楊士賢發現，丙○
    ○即罷手而未得逞，走至高雄市前金區○○○路與新盛街口欲騎機車離去時，為
    楊士賢報警查獲。
二、案經高雄市政府警察局新興分局移送臺灣高雄地方法院檢察署檢察官偵查起訴。
      理      由
一、訊據被告丙○○坦承有在該被竊之車輛旁繞行，惟矢口否認有何竊盜之犯行，辯
    稱：伊當天是有靠近前開被竊車輛，但並未為下手竊盜，螺絲起子是放在機車內
    被查到的云云。經查：
（一）被告有右揭竊盜犯行，業據目擊證人楊士賢於警訊、偵查、原審、本院調查中
      一再指證其確實目擊被告以螺絲起子欲竊取前開車輛內之財物，並由其報警查
      獲被告不諱，核與查獲之警員林義堂於原審審理中證稱：是據證人楊士賢之通
      報始趕赴現場，亦是經楊士賢之指引，循嫌犯可能去向，查獲被告等語明確。
      查證人楊士賢與被告素不相識，若非確實目睹被告有行竊行為，當不會報警逮
      獲被告。
（二）被告於警訊時亦避重就輕供稱：「我有走到該車停留看車內有沒有財物，如果
      有財物就會下手行竊，我手上沒有螺絲起子，螺絲起子放在機車內」（警訊卷
      第二頁），於本院調查時亦供稱：因睡不著覺，隨便走走看看，有去看前開小
      客車，看該車時該車門鎖並無被破壞等語（本院卷第二十二頁正背面），故被
      告確有停留在前開小客車旁無訛，益徵目擊證人楊士賢無將停留在前開小客車
      旁之竊賊誤指為被告之可能，該竊賊與被告應屬同一人。另被害人乙○○於警
      訊、偵查、原審審理時均證稱其前開小客車之車門鎖有遭毀損等語，於原審審
      理時更指稱：車子的鎖有被打開壞掉了，但車內未遺失東西，鎖頭有割痕像是
      利器割的，而車子原先是好的等語（原審卷第九十九頁），如依被告前開供詞
      稱其觀察該小客車時，車鎖無被破壞情形，怎可能於幾分鐘後其為警逮捕前，
      在短短幾分鐘內該車鎖為他人所敲壞﹖且恰好又從被告之機車上取出足以破壞
      車鎖之螺絲起子一把﹖足徵被告在該小客車旁逗留，應如目擊證人楊士賢所供
      係以螺絲起子著手破壞車鎖欲竊取車內財物，因被楊士賢發覺，即罷手走往機
      車停放處將起子放置於機車內準備騎走機車時為警查獲，其辯稱只觀看該車內
      有無財物云云，顯係卸責之詞，不足採信。至於被告所用之工具螺絲起子的把
      手顏色，證人楊士賢所指認的顏色為藍色，雖與警方所扣之螺絲起子把手顏色
      為綠色不同，然因於深夜時刻（上午四時十五分），且綠色、藍色之顏色亦相
      近，不能以楊士賢所稱竊賊所持起子顏色與被告所有起子之顏色有些微出入，
      ，遽認楊士賢指認被告係竊賊為有瑕疵，而不採其證言。此外，復有被告所有
      之螺絲起子一把扣押可資佐証，是本件事証明確，被告之犯行堪以認定。
二、按螺絲起子，依社會一般觀念足認為有使人生命身體安全構成危險之器具，被告
    在竊盜現場持以行竊，為保護他人身體免受攻擊之危險，應以攜帶兇器竊盜論處
    （參照最高法院七十四年三月十九日刑庭總會決議），核被告所為，係犯刑法第
    三百二十一條第一項第三款、第二項之攜帶兇器竊盜未遂罪。被告有多次竊盜前
    科，於八十五年間所犯竊盜罪，經本院判處有期徒刑一年二月，並應於刑之執行
    前強制工作三年，有期徒刑部分於八十八年四月二十五日執行完畢，有本院被告
    全國前案紀錄表在卷可稽，其於有期徒刑執行完畢五年以內，再犯有期徒刑以上
    之罪，為累犯，依刑法第四十七條規定加重其刑。被告行為止於未遂，依刑法第
    二十六條前段未遂犯規定減輕其刑，並先加後減之。
三、原審以不能證明被告犯罪，諭知被告無罪，尚有未洽，檢察官上訴意旨，指摘原
    判決諭知被告無罪不當，為有理由，自應撤銷改判。審酌被告有多次竊盜前科紀
    錄，素行非佳，其好逸惡勞，危害社會治安，惡性不小，惟未竊得任何財物等一
    切情狀，量處如主文所示之刑。扣案之螺絲起子一把，係被告所有，供被告持以
    行竊所用，爰依刑法第三十八條第一項第二款規定，宣告沒收。另甲訴人聲請宣
    告被告強制工作一節，因被告本案只有一次竊盜未遂行為，如因之宣告強制工作
    ，顯不合罪刑相當原則，故本院認無宣告強制工作之必要，併此明。
據上論斷，應依刑事訴訟法第三百六十九條第一項前段、第三百六十四條、第二百九
十九條第一項前段、刑法第三百二十一條第一項第三款、第二項、第四十七條、第二
十六條前段，判決如主文。
本案經檢察官陳國全到庭執行職務。
中    華    民    國        八十九      年      四      月     二十     日
                              臺灣高等法院高雄分院刑事第七庭
                                  審判長法官  王光照
                                        法官  黃憲文
                                        法官  黃仁松
右正本證明與原本無異。
不得上訴。
                                      書記官  謝永祥
中    華    民    國        八十九      年      四      月    二十四    日
附錄：本判決論罪科刑法條：
刑法第三百二十一條第一項第三款：
犯竊盜罪而有左列情形之一者，處六月以上五年以下有期徒刑：
三、攜帶兇器而犯之者。
                                                                      Ｈ


司法院資訊處製作；財團法人民間司法改革基金會備份。
